臺灣苗栗地方法院刑事判決　　　　　　　 94年度訴字第260號
公　訴　人　臺灣苗栗地方法院檢察署檢察官
被　　　告　甲○○
　　　　　　　　　　　52弄1.
選任辯護人　李世才律師
上列被告因違反毒品危害防制條例等案件，經檢察官提起公訴（
94年度偵字第869 號、94年度毒偵字第411 號），本院依簡式審
判程序，判決如下：
    主  文
甲○○施用第一級毒品，處有期徒刑陸月，如易科罰金，以參佰
元折算壹日；扣案之第一級毒品參拾陸小包（淨重共計拾柒點柒
壹公克）沒收銷燬之、鐵盒貳個沒收。又施用第二級毒品，處有
期徒刑參月，如易科罰金，以參佰元折算壹日。又故買贓物，處
有期徒刑陸月，如易科罰金，以參佰元折算壹日。應執行有期徒
刑壹年貳月，如易科罰金，以參佰元折算壹日，扣案之第一級毒
品參拾陸小包（淨重共計拾柒點柒壹公克）沒收銷燬之、鐵盒貳
個沒收。
    事  實
一、甲○○於民國93年12月間，曾因施用毒品案件經臺灣臺中地
    方法院裁定送觀察、勒戒後，因認無繼續施用毒品之傾向，
    於94年1 月14日執行完畢而釋放，並經臺灣臺中地方法院檢
    察署檢察官於94年1 月18日以93年度毒偵緝字第246 號為不
    起訴處分確定。詎仍不思戒除毒癮，復分別基於施用第1 級
    毒品海洛因、第2 級毒品安非他命之犯意，於94年3 月3 日
    某時，在苗栗縣卓蘭鎮某處施用第1 級毒品海洛因1 次；另
    於94年3 月2 日晚間某時，在苗栗縣卓蘭鎮某友人家中施用
    第2 級毒品安非他命1 次。
二、甲○○因自己所使用之車牌號碼0120─HV號自用小客車（按
    該車所有人為甲○○之配偶乙○○）引擎故障，竟基於故買
    贓物之故意，明知車牌號碼A4─3300 號 自用小客車係他人
    失竊之贓車（按該車所有人為方洪藍，該車於93年12月4 日
    11時許，在苗栗縣卓蘭鎮遭竊），仍於94年1 月間某時，在
    臺中縣東勢鎮某處，以新台幣6 萬元為對價，同時將車牌號
    碼0120─HV號自用小客車一併交給綽號「牛頭」之年籍不詳
    成年男子（由檢察官另案偵辦中），而買受上述贓車，並由
    「牛頭」之男子以俗稱「借屍還魂」手法，將該贓車車身、
    引擎改造調換於甲○○原有車輛後，交還甲○○使用。嗣於
    94年3 月3 日16時30分許，甲○○駕駛上述贓車停放在苗栗
    縣卓蘭鎮○○里○○ ○○路旁，因行跡可疑為警盤查，並於
    該自用小客車下方查獲甲○○方購得之第1 級毒品海洛因36
    小包（經送鑑驗淨重17.71公克），始悉上情。
三、案經苗栗縣警察局大湖分局移送臺灣苗栗地方法院檢察署檢
    察官偵查起訴。
    理  由
一、訊據被告甲○○對於上揭施用第1 級毒品海洛因、第2 級毒
    品安非他命及故買贓物之事實均坦承不諱。且被告施用第1
    級毒品海洛因、第2 級毒品安非他命部分，其於94年3 月3
    日經警方採集之尿液送鑑結果，發現確有嗎啡及甲基安非他
    命陽性反應乙節，此有中山醫學大學附設醫院藥物濫用檢測
    中心出具之濫用藥物尿液檢驗報告1 紙在卷可憑。且扣案之
    白粉36包，經送鑑驗確係海洛因、淨重17.71 公克乙節，亦
    有法務部調查局鑑驗通知書1 紙在卷可按，並有海洛因36包
    及鐵盒2 個扣案可證。次查被告前因施用毒品案件，經法院
    裁定送觀察、勒戒，並經檢察官為不起訴處分確定在案，此
    有臺灣苗栗地方法院檢察署刑案資料查註紀錄表、臺灣高等
    法院被告前案紀錄表各1 件在卷可按。另被告故買贓物之犯
    行，亦經證人方洪藍、乙○○分別於警詢時證述明確，並有
    贓物認領保管單、車輛尋獲證明單、贓車照片等附卷可證。
    綜上各節，足徵被告之自白確與事實相符，而堪採信。本件
    事證明確，被告犯行堪予認定，應依法論科。
二、查海洛因、安非他命分別為毒品危害防制條例第2 條第2 項
    第1 款、第2 款所定之第1 級毒品、第2 級毒品。核被告所
    為，係違反毒品危害防制條例第10條第1 項之施用第1 級毒
    品罪、同條第2 項之施用第2 級毒品罪及刑法第349 條第2
    項之故買贓物罪。其施用毒品前後非法持有毒品之低度行為
    ，應為施用之高度行為所吸收，不另論罪。其所犯上開3 罪
    ，犯意各別，行為互異，應予分論併罰。爰審酌被告非法施
    用第1 級毒品海洛因、第2 級毒品安非他命，對個人身心戕
    害甚鉅，且前已因施用毒品案件，業經觀察、勒戒處分，又
    再犯本件施用毒品犯行，顯未因前所受之觀察、勒戒處分而
    決心改過，另因己車故障，不思循正常管道修理，竟貪圖小
    利，故買贓車藉以修復，影響社會治安非輕，惟念其於犯後
    坦承全部犯行等一切情狀，暨參酌公訴人之具體求刑，分別
    量處如主文所示之刑，並均諭知易科罰金之折算標準，暨定
    其應執行刑。
三、至扣案之海洛因36包（淨重17.71 公克），為毒品，應依毒
    品危害防制條例第18條第1 項前段規定宣告沒收並銷燬之。
    另扣案之鐵盒2 個，係被告所有，且係供施用第1 級毒品犯
    罪所用之物乙節，業據被告供述在卷，應依刑法第38條第1
    項第2 款之規定併予宣告沒收。
據上論斷，應依刑事訴訟法第273 條之1 第1 項、第299 條第1
項前段，毒品危害防制條例第10條第1 項、第2 項、第18條第1
項前段，刑法第11條、第349 條第2 項、第41條第1 項前段、第
2 項、第51條第5 款、第38條第1 項第2 款，罰金罰鍰提高標準
條例第1 條前段、第2條，判決如主文。
本案經檢察官郭靜文到庭執行職務。
中　　華　　民　　國　　94　　年　　8 　　月　　18　　日
                  刑事第二庭    法　官　林燦都
以上正本與原本無異
如不服本判決應於送達後10日內向本院提出上訴狀。
   　　                     　　書記官　陳建分
中　　華　　民　　國　　94　　年　　8 　　月　　18　　日
附錄本案論罪科刑法條
毒品危害防制條例第10條第1項、第2項
施用第一級毒品者，處6 月以上5 年以下有期徒刑。
施用第二級毒品者，處3 年以下有期徒刑。
刑法第349條第2項
搬運、寄藏、故買贓物或為牙保者，處 5 年以下有期徒刑、拘役
或科或併科 1 千元以下罰金。
